【裁判字號】    89,自更,36
【裁判日期】    891123
【裁判案由】    誹謗
【裁判全文】
臺灣高雄地方法院刑事判決                          八十九年度自更字第三六號
    自  訴  人  甲○○○電視股份有限公司
    代  表  人  浦筱德
    自訴代理人  陳君聖律師
    被      告  丁○
    被      告  丙○○
    共      同
    選任辯護人  戴國石律師
右自訴人因被告等誹謗案件，不服臺灣高雄地方法院八十八年度自字第六六五號中華
民國八十九年三月三十一日第一審裁定，提起抗告，經臺灣高等法院高雄分院於民國
八十九年六月十二日以八十九年度抗字第四二號裁定發回更審，本院判決如左：
    主  文
丁○、丙○○均無罪。
    理  由
一、自訴意旨如附件自訴狀所載。
二、按犯罪事實應依證據認定之，無證據不得推定其犯罪事實，刑事訴訟法第一百五
    十四條定有明文。又認定不利於被告之事實，須依積極證據，苟積極證據不足為
    不利於被告事實之認定時，即應為有利於被告之認定，更不必有何有利之證據（
    最高法院三十年上字第八一六號判例參照）。自訴人甲○○○電視股份有限公司
    認被告丁○、丙○○涉有誹謗罪嫌，係以被告二人分別為慶聯有線電視股份有限
    公司之董事長、總經理，且該「抗議書」、「新聞稿」係以慶聯有線電視股份有
    限公司名義發出為其論據。惟被告二人均具狀否認有誹謗犯行，辯稱：公司業務
    皆由和信集團派駐高雄的乙○○負責，刊登抗議廣告、與其他有線電視業者聯合
    發佈新聞稿，都是乙○○在處理，伊等並不知情，且抗議書、新聞稿內容，亦經
    議員質詢及報載，並無誹謗等語。經查：(一)、被告二人雖分別為設在高雄之慶聯
    有線電視股份有限公司之董事長、總經理，惟該公司屬和信集團之一員，由和信
    集團派乙○○為該公司協理，全權負責該公司之業務，並保管該公司之印鑑，被
    告二人並未實際處理該公司業務，此業經證人乙○○一再證述不移。(二)、本件「
    抗議書」、「新聞稿」之內容，係由乙○○擬稿，而聯合另二家有線電視業者發
    佈新聞稿，亦由乙○○負責，被告二人僅是事後經乙○○告知，始知發佈「抗議
    書」、「新聞稿」事，此亦經乙○○證述在卷；則乙○○為前開證述，極可能遭
    自訴人提起告訴或自訴，然其卻不畏刑責，一再為相同之證述，顯見其證言應與
    事實相符而可信。是綜上所述，被告二人既非發佈本件「抗議書」、「新聞稿」
    之實際行為人，復又於事後始經告知該事，自難認其等有自訴人所指誹謗罪嫌。
    此外，復查無其他積極證據足證被告二人有何誹謗犯行，不能證明其等犯罪，依
    法應為無罪之諭知。
四、被告二人經合法傳喚，無正當理由不到庭，本院認為應諭知無罪之案件，爰不待
    其陳述逕行判決。
據上論斷，應依刑事訴訟法第三百四十三條、第三百零一條第一項、第三百零六條，
判決如主文。
中      華      民      國    八十九    年     十一     月    二十三    日
                                  臺灣高雄地方法院刑事第一庭
                                      法  官    曾  逸  誠
右正本證明與原本無異。
如不服本裁定，應於裁定送達後五日內，向本院提出抗告狀。
                                     書記官    許玉城
中    華    民    國      八十九      年      十一      月      二十四      日


司法院資訊處製作；財團法人民間司法改革基金會備份。
